【裁判字號】    99,消債更,34
【裁判日期】    990526
【裁判案由】    更生事件
【裁判全文】
臺灣屏東地方法院民事裁定            99年度消債更字第34號
聲  請  人
即債務人    甲○○
代  理  人  吳忠諺律師
上列當事人聲請消費者債務清理事件，本院裁定如下：
    主  文
債務人甲○○自中華民國九十九年六月十日十二時起開始更生程
序。
命司法事務官進行本件更生程序。
    理  由
一、按債務人不能清償債務或有不能清償之虞；且無擔保或無優
    先權之債務總額未逾新台幣1200萬元者，於法院裁定開始清
    算程序或宣告破產前，得向法院聲請更生；又法院開始更生
    程序之裁定，應載明其年、月、日、時，並即時發生效力，
    消費者債務清理條例第3 條、第42條第1 項、第45條第1 項
    分別定有明文。次按法院裁定開始更生或清算程序後，得命
    司法事務官進行更生或清算程序，必要時得選任律師、會計
    師或其他適當之自然人或法人一人為監督人或管理人，同條
    例第16條第1 項亦有明文。
二、本件債務人主張：債務人就其總額1,261,250元之債務有不
    能清償之情事，曾於民國95年間以書面向最大債權金融機構
    中華銀行請求依「中華民國銀行公會會員辦理消費金融案件
    無擔保債務協商機制」共同協商債務清償方案，嗣協商成立
    ，約定自95年7 月起分120期攤還，每月應繳金額為新台幣
    （下同）10,510 元；惟因債務人擔任臨時工，每月收入僅
    約8,000元，加計榮民就養金每月約14,000元，合計每月平
    均收入僅約22,000元，扣除協商金額後，債務人之薪資僅有
    餘款11,490 元可資運用，實已不足以維持債務人及子女基
    本生活；債務人除有1990年份汽車一部外，雖有坐落屏東市
    之房地產，然已設定抵押權以供擔保，變現餘值亦不足清償
    債務，故於繳納數期後毀諾，顯係因不可歸責於己之事由，
    致難以履行已成立之協商內容，又其無擔保或無優先權之債
    務總額未逾1,200 萬元，復未經法院裁定開始清算程序或宣
    告破產，爰向本院聲請更生等語。
三、經查債務人所主張之上開事實，業據其提出無擔保債務還款
    計畫、債權人清冊、財政部南區國稅局97年度綜合所得稅各
    類所得資料清單暨財產歸屬資料清單及戶籍謄本等件為證，
    復經本院依職權調閱債務人財產所得情形，有稅務電子閘門
    財產所得調件明細表等附卷可稽，堪信屬實。此外，本件又
    查無債務人有消費者債務清理條例第6 條第3 項、第8 條或
    第46條各款所定駁回更生聲請之事由存在，則債務人聲請更
    生，應屬有據，爰裁定如主文第1 項所示，並命司法事務官
    進行本件更生程序。
中    華    民    國    99    年    5     月    26    日
                        民事庭法  官  李麗芳
正本係照原本作成。
本裁定不得抗告。
本件公告日期：99年5月26日
中    華    民    國    99    年    5     月    26    日
                              書記官  滕一珍

司法院資訊處製作；財團法人民間司法改革基金會備份。
